臺灣臺中地方法院刑事判決　　　　　　　96年度訴字第1721號
公　訴　人　臺灣臺中地方法院檢察署檢察官
被　　　告　甲○○
　　　　　　　　　　　巷12號.
上列被告因偽造文書案件，經檢察官提起公訴（96年度偵字第55
53號），被告於準備程序中就被訴事實為有罪之陳述，受命法官
於聽取當事人之意見後，由本院合議庭裁定由受命法官獨任以簡
式審判程序判決如下：
    主    文
甲○○行使偽造私文書，足以生損害於公眾及他人，累犯，處有
期徒刑伍月，如易科罰金，以新臺幣壹仟元折算壹日，臺中縣警
察局中縣警交字第HC0000000號舉發違反道路交通管理事
件通知單上偽造之「乙○○」署押參枚（一式三聯）及酒精濃度
測試單上偽造之「乙○○」署押壹枚，均沒收。
    犯罪事實
一、甲○○前因竊盜案件，經本院判處有期徒刑六月確定，甫於
    民國九十一年五月二十六日執行完畢。詎仍不知悔改，於九
    十六年二月五日二十二時五十九分許，騎乘車牌號碼UDE—
    ○二三號輕型機車，行經臺中縣潭子鄉○○路與崇德路口，
    因疑似酒後駕車為警攔檢盤查，甲○○為掩飾其通緝犯之身
    分，竟於員警測得其呼氣酒精濃度達每公升○‧四九毫克後
    ，謊報其胞兄乙○○之年籍，供執勤員警製作舉發違反道路
    交通管理事件通知單，並基於偽造署押及偽造私文書復持以
    行使之概括犯意，先在酒精濃度測試表上偽造「乙○○」之
    署押一枚；復冒用「乙○○」之名義，在臺中縣警察局中縣
    警交字第HC0000000號舉發違反道路交通管理事件通
    知單之通知聯上，偽造「乙○○」之署押一枚（舉發違反道
    路交通管理事件通知單為一式三聯，以複寫方式製作，故移
    送聯、存根聯均有「乙○○」之署押，一共三枚），表示乙
    ○○本人業已收受該通知單之意旨，而偽造該私文書，再持
    交警員魏俊卿收執而行使之，均足生損害於警察機關對舉發
    違反道路交通管理事件之正確性及「乙○○」。嗣經警調閱
    口卡片後當場識破而查悉上情。
二、案經臺中縣警察局移送臺灣臺中地方法院檢察署檢察官偵查
    起訴。
    理    由
一、本件被告甲○○所犯為死刑、無期徒刑、最輕本刑為三年以
    上有期徒刑以外之罪，且非高等法院管轄第一審之案件，經
    本院合議庭裁定由受命法官行準備程序時，被告就被訴事實
    為有罪之陳述後，復經本院合議庭裁定由受命法官獨任行簡
    式審判程序，是其證據之調查，自不受刑事訴訟法第一百五
    十九條第一項、第一百六十一條之二、第一百六十一條之三
    、第一百六十三條之一及第一百六十四條至第一百七十條規
    定之限制，刑事訴訟法第二百七十三條之一第一項、第二百
    七十九條第二項前段、第二百七十三條之二分別定有明文，
    合先敘明。
二、上揭犯罪事實，業據被告甲○○於偵查中及本院審理時均坦
    承不諱，並有臺中縣警察局中縣警交字第HC0000000
    號舉發違反道路交通管理事件通知單、酒精濃度測試表及查
    捕逃犯作業查詢資料各一紙附卷可稽，足見被告自白與事實
    相符，應堪採信。本件事證明確，被告上開犯行，堪以認定
    。
三、按被告於臺中縣警察局中縣警交字第HC0000000號舉
    發違反道路交通管理事件通知單之通知聯上偽造「乙○○」
    之簽名，不待依習慣或特約，單從形式上觀察，即足以知悉
    係表示乙○○受領該舉發通知單之證明，此與事先在印妥內
    容之收據上偽簽他人姓名之情形，無分軒輊，自屬刑法第二
    百十條所稱之私文書。故核被告此部分所為，係犯刑法第二
    百十六條、第二百十條之行使偽造私文書罪。被告在舉發違
    反道路交通管理事件通知單之私文書上偽造「乙○○」署押
    之行為，係偽造私文書之階段行為，其偽造私文書後復持以
    行使，偽造之低度行為應為行使之高度行為所吸收，均不另
    論罪。又按酒精濃度測試單僅係員警自酒測器中列印出，為
    員警所制作，而接受酒測之人在該欄位簽名，亦僅表示以本
    人簽名之意思，並不作為任何行為人收受該酒測單或接受該
    此酒測結果之證明，自不符刑法上文書之定義，故被告此部
    分所為，應僅成立偽造署押罪，公訴意旨認被告此部分亦構
    成行使偽造私文書之犯行，尚有未洽，惟其基本社會事實相
    同，爰依法變更起訴法條。又按倘某項犯罪，係由行為人以
    單一行為接續進行，縱令在犯罪完畢以前，其各個舉動已與
    該罪之構成要件相符，但在行為人主觀上，各個舉動不過為
    其犯罪行為之一部分，在刑法評價上，亦以視為數個舉動之
    接續施行，合為包括之一行為予以評價，較為合理，則屬接
    續犯，為包括的一罪（最高法院九十六年度臺上字第二三七
    九號判決參照）。查被告於九十六年二月五日，先後在酒精
    濃度測試表及臺中縣警察局中縣警交字第HC0000000
    號舉發違反道路交通管理事件通知單之通知聯上，偽造「乙
    ○○」之署押之行為，均係利用同一機會，在同一時段就同
    一犯罪構成事實，本於單一犯意接續進行，以實現一犯罪構
    成要件之單一行為，為接續犯而為單純一罪，然被告在臺中
    縣警察局中縣警交字第HC0000000號舉發違反道路交
    通管理事件通知單之通知聯上，偽造「乙○○」之署押之行
    為，係偽造私文書之階段行為而不另論罪，已如前述，則本
    案亦無從另論被告在酒精濃度測試表偽造署押之罪。又被告
    有如事實欄所載之前科，有臺灣臺中地方法院檢察署刑案資
    料查註紀錄表、臺灣高等法院被告前案紀錄表各一紙在卷可
    按，其受有期徒刑之執行完畢後五年以內故意再犯本件有期
    徒刑以上之罪，為累犯，應依刑法第四十七條第一項之規定
    加重其刑。爰審酌被告素行不良，猶不知悔悟，再犯本案之
    罪，所為係為規避刑責，而冒用他人名義應訊，顯然缺乏法
    治觀念，且足以生損害於警察機關對舉發違反道路交通管理
    事件之正確性及乙○○本人，復審酌被告於本院審理時坦承
    犯行之犯罪後態度等一切情狀，量處如主文所示之刑，並依
    刑法第四十一條第一項前段之規定，諭知易科罰金之折算標
    準，以資懲儆。臺中縣警察局中縣警交字第HC000000
    0號舉發違反道路交通管理事件通知單上偽造之「乙○○」
    署押三枚（一式三聯）及酒精濃度測試單上偽造之「乙○○
    」署押一枚，均應依刑法第二百十九條之規定沒收。
據上論斷，應依刑事訴訟法第二百七十三條之一第一項、第二百
九十九條第一項前段、第三百條，刑法第二百十六條、第二百十
條、第四十一條第一項前段、第二百十九條，判決如主文。
中　　華　　民　　國　　96　　年　　6 　　月　　4 　　日
                  刑事第十庭    法  官  黃炫中
上正本證明與原本無異。
如不服本判決，應於送達後十日內向本院提出上訴狀（須附繕
本），上訴於台灣高等法院台中分院。
                                書記官  黃珮華
中　　華　　民　　國　　96　　年　　6 　　月　　4 　　日
附錄論罪科刑法條
中華民國刑法第216條
（行使偽造變造或登載不實之文書罪）
行使第 210 條至第 215 條之文書者，依偽造、變造文書或登載
不實事項或使登載不實事項之規定處斷。
中華民國刑法第210條
（偽造變造私文書罪）
偽造、變造私文書，足以生損害於公眾或他人者，處 5 年以下有
期徒刑。
